臺灣苗栗地方法院刑事判決
 110年度金簡上字第14號
上  訴  人  
即  被  告  劉俊平


上列上訴人因洗錢防制法等案件，不服本院民國110年9月7日第
一審簡易判決（檢察官聲請簡易判決處刑案號：110年度偵字第4
396號），提起上訴，本院管轄之第二審合議庭判決如下：
    主      文
原判決撤銷。
劉俊平幫助犯洗錢防制法第十四條第一項之一般洗錢罪，處有期
徒刑貳月，併科罰金新臺幣壹萬元，罰金如易服勞役，以新臺幣
壹仟元折算壹日。
    事實及理由
一、本案經本院審理結果，認第一審判決認事用法並無不當，應
    予維持，並引用第一審判決書及檢察官聲請簡易判決處刑書
    記載之事實、證據及理由（如附件）；另補充：至按犯前二
    條之罪，在偵查或審判中自白者，減輕其刑，洗錢防制法第
    16條第2項定有明文。查被告就上開所犯之罪，均於本院審
    理中坦承不諱；是揆諸前揭說明，本院自應依洗錢防制法第
    16條第2項規定減輕其刑，併此敘明。
二、本件上訴意旨略以：對於犯罪事實已知悔悟，願意坦白認罪
    ，願意與告訴人和解，彌補告訴人所受損失，一審判決太重
    等語。經查：
  ㈠原審認上訴人罪證明確，因而予以論罪科刑，固非無見。惟
    上訴人即被告於本院審理期間已與告訴人達成民事和解，同
    意賠償告訴人新臺幣（下同）15萬元，並當場給付告訴人10
    萬元，其餘金額於民國110年11月9日已經給付完畢，此有本
    院調解筆錄及公務電話記錄各1份為證（見本院卷第49頁）
    ；顯見上訴人已具體賠償告訴人，其犯罪後之態度已然改善
    ，則本院對其量刑所應審酌之犯罪後態度與原審所審酌之基
    礎已有不同，且應諭知較輕於原審判決所量處之刑度。原審
    未及審酌被告上開犯罪後之態度，尚有未合。
　㈡爰以行為人之責任為基礎，審酌上訴人教育程度為高中畢業
    ，一時失慮而提供金融帳戶幫助本案不詳詐欺犯罪者遂行詐
    欺取財犯行，於犯罪所居之地位與分工係屬次要，被害人遭
    詐騙所匯入之被告所提供帳號之金額為3萬元，犯罪所生之
    損害尚非重大，其於本院審理中供承之家庭狀況等情；上訴
    人於犯後坦承犯行，深具悔意，於本院審理期間已與告訴人
    達成民事和解，並履行完畢等情語，足見被告之犯罪後態度
    良好等一切情狀，量處如主文第2項所示之刑；又審酌其年
    齡、職業、收入、社會地位等節，並諭知易服勞役之折算標
    準，以資儆懲。
三、據上論斷，應依刑事訴訟法第455 條之1 第1 項、第3 項、
    第373 條、第368 條，判決如主文。
本案經檢察官唐先恆聲請以簡易判決處刑，檢察官吳宛真到庭執
行職務。
中　　華　　民　　國　　110 　年　　11　　月　　11　　日
            刑事第一庭  審判長法  官  陳茂榮

                              法  官  高御庭
                              法  官  許蓓雯
以上正本證明與原本無異。
不得上訴。
                              書記官  蔡孟穎
中　　華　　民　　國　　110 　年　　11　　月　　11　　日
洗錢防制法第14條
有第二條各款所列洗錢行為者，處7年以下有期徒刑，併科新臺
幣5百萬元以下罰金。
前項之未遂犯罰之。
前二項情形，不得科以超過其特定犯罪所定最重本刑之刑。